【裁判字號】    98,易,1465
【裁判日期】    980721
【裁判案由】    竊盜
【裁判全文】
臺灣臺北地方法院刑事判決              98年度易字第1465號
公  訴  人  臺灣臺北地方法院檢察署檢察官
被      告  甲○○
上列被告因竊盜案件，經檢察官提起公訴（98年度偵字第8810號）
，被告於準備程序進行中就被訴事實為有罪之陳述，經本院告知
簡式審判程序意旨，並聽取公訴人及被告之意見後，本院裁定依
簡式審判程序審理，並判決如下：
    主  文
甲○○攜帶兇器竊盜，累犯，處有期徒刑捌月。
    事  實
一、甲○○前因竊盜案件，經臺灣桃園地方法院以九十六年度簡
    字第一九三號判決判處有期徒刑六月確定，並於民國九十六
    年十二月十一日易科罰金執行完畢。詎仍不知悔改，因其欠
    缺交通工具使用，竟意圖為自己不法之所有，於九十八年三
    月十八日下午六時三十分許，持不知情之友人「阿奇」所有
    、客觀上足以對人之生命身體造成危險之六角扳手一支，至
    臺北縣新店巿安光路十一號前停車棚，以上開板手開啟乙○
    ○所有之６６２０－ＥＤ號自用小客車車門後，進入車內，
    再以乙○○留在車內之鑰匙發動上開自用小客車後駛離現場
    ，供己作為代步工具，嗣於翌日晚間在同前市○○路一一０
    巷五一號一樓為警查獲，並扣得前揭六角扳手一支。
二、案經臺北縣政府警察局新店分局移送臺灣台北地方法院檢察
    署檢察官偵查起訴。
    理  由
一、本案被告甲○○所犯之罪，並非法定刑為死刑、無期徒刑或
    最輕本刑三年以上有期徒刑之罪，亦非高等法院管轄第一審
    之案件，其於本院準備程序中就被訴事實已為有罪之陳述，
    本院乃裁定進行簡式審判程序。又簡式審判程序之證據調查
    ，依刑事訴訟法第二百七十三條之二規定，不受同法第一百
    五十九條第一項審判外陳述排除之限制，再被告對於卷內之
    各項證據，亦不爭執證據能力，故卷內所列之各項證據，自
    得作為證據，先予敘明。
二、前述竊盜之犯罪事實，迭據被告於警、偵訊及本院審理時坦
    承不諱，核與被害人乙○○於警詢時指述之情節相符，此外
    ，並有扣押物品目錄表與贓物認領保管單各一紙在卷可稽，
    且有六角扳手一支扣案可資佐證，足見被告前開自白確與事
    實相符，應堪採信。故本件事證明確，被告上述犯行堪以認
    定。
三、核被告所為，係犯刑法第三百二十一條第一項第三款之攜帶
    兇器加重竊盜罪。被告有如事實欄所載之犯罪科刑執行情形
    ，有臺灣高等法院被告前案紀錄表一份在卷可查，其於有期
    徒刑執行完畢後五年內，再故意觸犯本案有期徒刑以上之罪
    ，為累犯，應依刑法第四十七條第一項規定加重其刑。爰審
    酌被告年輕力壯，不思以正當方式賺取所需，卻圖不勞而獲
    ，且其已有竊盜前案，卻仍不知悔改再犯本件竊盜案件，足
    見其惡性匪淺，再考量被告行竊手段係以可為兇器使用之六
    角扳手為之，兼衡被告犯罪後自始坦承犯行，態度尚可等一
    切情狀，量處如主文所示之刑。扣案之六角扳手一支，被告
    表示係友人「阿奇」所有之物，本案亦乏相關證據足證該扳
    手係被告所有之物，爰不予沒收。
據上論斷，應依刑事訴訟法第二百八十四條之一、二百七十三條
之一第一項、第二百九十九條第一項前段，刑法第三百二十一條
第一項第三款、第四十七條第一項，判決如主文。
本案經檢察官蔡彥守到庭執行職務。
中    華    民    國    98    年    7    月     21    日
                  刑事第十八庭    法  官  游士珺
上正本證明與原本無異。
如不服本判決應於收受送達後10日內向本院提出上訴書狀，並應
敘述具體理由；其未敘述上訴理由者，應於上訴期間屆滿後20日
內向本院補提理由書（均須按他造當事人之人數附繕本）「切勿
逕送上級法院」。告訴人或被害人如對於本判決不服者，應具備
理由請求檢察官上訴，其上訴期間之計算係以檢察官收受判決正
本之日期為準。
                                  書記官  林素霜
中    華    民    國    98    年    7     月    27    日
附錄本案論罪科刑法條：
中華民國刑法第320條
意圖為自己或第三人不法之所有，而竊取他人之動產者，為竊盜
罪，處 5 年以下有期徒刑、拘役或 5 百元以下罰金。
意圖為自己或第三人不法之利益，而竊佔他人之不動產者，依前
項之規定處斷。
前二項之未遂犯罰之。


司法院資訊處製作；財團法人民間司法改革基金會備份。
